【裁判字號】    92,沙簡上,127
【裁判日期】    920520
【裁判案由】    恐嚇危害安全
【裁判全文】
臺灣臺中地方法院刑事判決                      九十二年度沙簡上字第一二七號
    上  訴  人  丙○○
    即  被  告
右上訴人因恐嚇危害安全案件，不服本院沙鹿簡易庭九十二年度沙簡字第五八號中華
民國九十二年一月二十八日第一審簡易判決（聲請案號：臺灣臺中地方法院檢察署九
十一年度偵字第一八八七八號），提起上訴，本院管轄第二審之合議庭判決如左：
      主  文
上訴駁回。
      事  實
一、丙○○、乙○○受陳惠琴之委託，於民國九十一年一月三十一日上午七時三十分
    許，由陳國正及丁○○陪同至甲○○位於台中縣梧棲鎮○○路二十八號住處，欲
    向甲○○之夫曾永河催討債務，因曾永河不在住處，丙○○及乙○○即與甲○○
    討論償還債款事宜而發生口角爭執。丙○○竟基於恐嚇之犯意，將前開屋內客廳
    中之座椅踢翻，並向甲○○恫嚇稱「要將孩子顧好，不要不見了，妳先生在外面
    要注意一點，現在治安很不好：你們住在家裏最好不要發生任何意外，出外要小
    心一點」等語，並吐痰於該客廳之地上，以此等加害生命、身體之事恐嚇甲○○
    ，使甲○○因而心生畏懼，致生危害於安全。
二、案經甲○○訴由台中縣警察局清水分局報請臺灣臺中地方法院檢察署檢察官偵查
    後聲請簡易判決處刑。
      理  由
一、訊據被告丙○○固坦承其於前開時、地與陳國正、丁○○、乙○○等人至被害人
    甲○○前開住處，欲向甲○○之夫曾永河催討積欠陳惠琴之債務等事實；惟矢口
    否認有何恐嚇之犯行，並辯稱：縱其曾向被害人甲○○為不當之表達，亦僅係單
    純警告，並非恐嚇云云。經查：（一）前揭事實業據被害人即證人甲○○於警訊
    時、偵查中及本院訊問時與證人丁○○於警訊時、偵查中證述明確，且參酌證人
    甲○○於本院訊問時指稱遭被告以前開言詞與行為恐嚇等情，經本院訊問被告對
    證人甲○○所為前開證詞有何意見時？被告供稱：「：：：小孩子那個部分我沒
    有講的那麼惡劣，沒有講不見了。其他都實在」等語明確（見本院九十二年四月
    四日訊問筆錄），此外，復有職務報告、委任書等在卷可稽。則被告前開所辯，
    自不足取。（二）至證人乙○○之證詞核與前揭事證不符，亦不足取；而證人陳
    惠琴於本院所為之證詞，亦不足為有利被告之認定。（三）綜上所述，被告所辯
    無非事後圖卸刑責之詞，不足採信。本件事證明確，被告犯行洵堪認定。
二、按刑法第三百零五條恐嚇罪，所稱以加害生命、身體、自由、名譽、財產之事，
    恐嚇他人者，係指以使人生畏怖心為目的，而通知將加惡害之旨於被害人而言（
    最高法院五十二年度台上字第七五一號判例參照）；且通知將加害之旨於被害人
    之方法，在所不問，以直接或間接通知均可，亦不問以言詞、文字、舉動或他法
    ，只須使被害人知悉為已足。且該條所稱之「生命」即人之生命法益；所稱之「
    身體」，即人之健康法益。故被告於前開時、地以前開行為及言詞恫嚇被害人甲○○，客觀上已足令人心生畏懼，亦可認定；則被告顯係以加害生命、身體之事
    恐嚇被害人甲○○。則核被告丙○○所為，係犯刑法第三百零五條之恐嚇危害安
    全罪。
三、上訴人上訴意旨雖略以：其係單純警告被害人甲○○，係出於關心而非恐嚇，請
    撤銷原判決云云。惟其所辯不足採信，業如前述，則原審判決適用刑法第三百零
    五條、第四十一條第一項前段，罰金罰鍰提高標準條例第一條前段、第二條等規
    定，逕以簡易判決量處有期徒刑三月，並諭知易科罰金之折算標準，其認事用法
    均無不合，量刑亦稱妥適。上訴人上訴顯無理由，應予駁回。
四、據上論斷，應依刑事訴訟法第四百五十五條之一第三項、第一項、第三百六十四
    條、第三百六十八條，判決如主文。
中      華      民      國      九十二    年      五      月    二十    日
                                臺灣臺中地方法院刑事第七庭
                                    審判長法  官  夏  一  夆
                                          法  官  林  學  晴
                                          法  官  陳  卿  和
右正本證明與原本無異。
不得上訴。
                                          書記官
中      華      民      國      九十二    年      五      月    二十    日
【附錄本案論罪科刑法條全文】
刑法第三百零五條：
以加害生命、身體、自由、名譽、財產之事，恐嚇他人致生危害於安全者，處二年以
下有期徒刑、拘役或三百元以下罰金。


司法院資訊處製作；財團法人民間司法改革基金會備份。
